【裁判字號】    98,訴,4478
【裁判日期】    990308
【裁判案由】    偽造文書等
【裁判全文】
臺灣板橋地方法院刑事判決              98年度訴字第4478號
公  訴  人  臺灣板橋地方法院檢察署檢察官
被      告  戊○○
上列被告因偽造文書等案件，經檢察官提起公訴（98年度偵緝字
第2360號），本院依簡式審判程序判決如下：
    主  文
戊○○犯如附表一至附表四所示之罪，各處如附表一至附表四所
示之刑。應執行有期徒刑貳年。緩刑肆年。
    事  實
一、戊○○基於意圖為自己不法所有及行使偽造私文書之犯意，
    以會養會及冒標之方式，分別為下列詐取合會會款之犯行：
  (一)戊○○於民國93年4 月20日自任會首召集民間互助會，會期
    自93年4 月20日起至97年10月5 日止，連同會首共64會，每
    會新臺幣（下同）2 萬元，採內標制，於每月20日下午8 時
    許（每年4 月5 日及10月5 日各加標1 次），在臺北縣新莊
    市○○○路140 巷5 號4 樓，由戊○○主持開標。詎戊○○
    未經陳正順、莊淑珍及黃振祿等人之同意，竟分別以渠等之
    名義，參加前開互助會，並多次於附表一所示之開標日，在
    上址冒用如附表一所示會員名義，在標單上填寫投標金額及
    偽簽渠等之署名，並將偽造之標單出示予競標時到場之合會
    會員而行使之，復於得標後向其他活會會員告知上開得標情
    形，使不知情之活會會員誤以為上開被冒標者係得標者，而
    陷於錯誤，如數繳交當月應繳會款，藉此分別詐得如附表一
    所示之會款。
  (二)戊○○於94年12月間，未經陳美圓、陳美瑛、陳美香、陳正
    順及陳宜雪等人之同意，分別以渠等及本人之名義，參加由
    甲○○擔任會首所召集之民間互助會，會期自94年12月5 日
    起至98年5 月5 日止，連同會首共49會，每會2 萬元，採內
    標制，於每月5 日下午8 時許（每年6 月20日及12月20日各
    加標1 次），在臺北縣新莊市○○路266 巷22號9 樓開標。
    復於如附表二所示互助會開標日，以其及佯稱以「陳美圓」
    、「陳美瑛」、「陳美香」、「陳正順」、「陳宜雪」等人
    名義競標，使會首甲○○陷於錯誤，而交付當期得標會款，
    詐得如附表二所示之會款。
  (三)戊○○於94年12月間，未經莊淑珍、陳美圓、陳美瑛、陳美
    香及陳正順等人之同意，分別以渠等及本人之名義，參加由
    己○○擔任會首所召集之民間互助會，會期自94年12月20日
    起至97年8 月20日止，連同會首共33會，每會2 萬元，採內
    標制，於每月20日下午8 時許，在臺北縣新莊市○○街13號
    15 樓 開標。復於如附表三所示互助會開標日，以本人名義
    及佯稱以「莊淑珍」、「陳美圓」、「陳美瑛」、「陳美香
    」、「陳正順」等人名義競標，使會首己○○陷於錯誤，而
    交付當期得標會款，詐得如附表三所示之會款。
  (四)戊○○於95年5 月間，未經莊淑珍、陳美圓、陳美瑛、陳美
    香及陳正順等人之同意，分別以渠等及本人之名義，參加由
    丙○○擔任會首召集之民間互助會，會期自95年5 月5 日起
    至98年4 月5 日止，連同會首共36會，每會2 萬元，採內標
    制，於每月5 日下午8 時許，在臺北縣新莊市○○○路65巷
    9 弄1 號3 樓開標。復於如附表四所示互助會開標日，以本
    人名義及佯稱以「陳美圓」、「陳美瑛」、「陳美香」、「
    陳正順」等人名義競標名義競標，使會首丙○○陷於錯誤，
    而交付當期得標會款，詐得如附表四所示之會款。戊○○於
    取得上開會款後，即宣告其所召集之互助會倒會，且行蹤不
    明。嗣為甲○○、己○○、丙○○、庚○○、丁○○、乙○○○發覺有異，經相互核對後，始查知上情。
二、案經甲○○、己○○、丙○○、庚○○、丁○○、乙○○○
    訴由臺灣板橋地方法院檢察署檢察官偵查起訴。
    理  由
一、本院於準備程序進行中，被告戊○○就被訴事實為有罪之陳
    述，經告知被告簡式審判程序之旨，並聽取公訴人及被告之
    意見後，裁定進行簡式審判程序。
二、前揭事實，業據被告在本院審理時坦承不諱，並據告訴代理
    人陳佑仲律師、謝玉玲律師、告訴人己○○、乙○○○、丙○○、庚○○於偵查中指訴、暨證人陳李秀紡、鐘本同於偵
    查中證述甚明。此外，復有合會會單影本4 紙附卷可稽，足
    認被告任意性自白與事實相符。從而，本件事證明確，被告
    上開犯行均堪認定，應予依法論科。
三、新舊法之比較：
    本件被告行為後，刑法及其施行法業於95年7 月1 日修正施
    行，關於新舊法律變更之比較適用，原則上應就罪刑有關之
    共犯、未遂犯、想像競合犯、牽連犯、連續犯、結合犯，以
    及累犯加重、自首減輕暨其他法定加減原因（如身分加減）
    與加減例等一切情形，綜其全部罪刑之結果而為比較（最高
    法院95年度第8 次刑事庭會議決議參照）。經查：
  (一)修正後之刑法刪除第55條、第56條關於牽連犯、連續犯之規
    定，將犯一罪而其方法或結果之行為犯他罪名，從一重處斷
    ，以及連續數行為而犯同一之罪名者，以一罪論，但得加重
    其刑至二分之一之情形，修正為均應予分論併罰，故以舊法
    對於被告較為有利。
  (二)就定應執行部分，刑法第2 條第1 項規定：「行為後法律有
    變更者，適用行為時之法律。但行為後之法律有利於行為人
    者，適用最有利於行為人之法律」。依刑法第51條定應執行
    刑時，「裁判確定前犯數罪，其中一罪在新法施行前者，亦
    同（即亦應為新舊法比較）。」最高法院95年5 月23日第8
    次刑事庭會議決議可資參照。修正前刑法第51條規定：「數
    罪併罰，分別宣告其罪之刑，依左列各款定其應執行者：」
    其中第5 款規定：「宣告多數有期徒刑者，於各刑中之最長
    期以上，各刑合併之刑期以下，定其刑期。但不得逾20年。
    」；修正後第5 款規定：「宣告多數有期徒刑者，於各刑中
    之最長期以上，各刑合併之刑期以下，定其刑期。但不得逾
    30年」比較結果，修正後刑法並非較有利於行為人，依刑法
    第2 條第1 項前段之規定，仍應依修正前刑法第51條第5 款
    規定，定其應執行之刑。
  (三)依修正前刑法第33條第5 款規定，罰金刑為一銀元以上，而
    有關銀元與新臺幣之折算標準，訂有「現行法規所定貨幣單
    位折算新臺幣條例」，規定罰金以一銀元折算三元新臺幣。
    而95年7 月1 日起，修正後刑法第33條第5 款則將罰金刑提
    高為新臺幣一千元以上，並以百元計算之，經比較前後規定
    之刑度，應以修正前之規定對被告較為有利。
  (四)經綜合比較前述各項法律變更之結果後，本案因修正後之規
    定並未對被告更為有利，依據刑法第2 條第1 項前段，應一
    體適用修正前刑法之規定。
  (五)至關於想像競合犯之規定，修正後刑法第55條但書係科刑之
    限制，為法理之明文化，非屬法律之變更（最高法院95年第
    8 次刑事庭會議決議參照），自毋庸比較新舊法，而應逕適
    用修正後之規定。
四、論罪科刑：
(一)、按民間互助會已標取會款者（即一般所稱之死會），於標取
    會款後不問何人得標，至完會止，本有向會首按時交付會款
    （含標息）之義務，會首冒標會款時，除對於活會會員有冒
    標施詐（即佯稱某某人得標），使活會會員陷於錯誤，誤認
    係被冒標之人得標而交付會款，成立詐欺取財罪外，對於已
    標取會款之會員，因按時繳付會款本為其標取會款後之義務
    ，並無施詐或使其陷於錯誤可言，自無成立詐欺罪之餘地，
    是已標取會款之會員對於嗣後會首之冒標會款，不能認係詐
    欺之被害人（最高法院92年度台上字第1138號裁判要旨參照
    ）。又查本件據以標會之紙張上雖未書明「標單」字樣，惟
    參與投標者於標單有登載投標人之姓名及金額，經游秀卿等
    證人證述在卷，而依民間互助會之習慣該紙張上之記載，足
    以表示登載名義人擬以上述金額標取該合會用意之證明，為
    刑法第220 條第1 項之準文書，被告予以偽造並持以行使，
    足以生損害於各登載名義人、上揭互助會之會首及附表一所
    示互助會之各活會會員，並使不知情之上揭互助會之會首及
    附表一互助會活會會員均陷於錯誤，而交付每次被告得標會
    款或遵期繳交會款與被告。(1)是核被告於95年7 月1 日前所
    為如附表一編號1 至編號6 、附表二編號1 、3 、附表三編
    號1 、3 所示之犯行，均係犯刑法第216 條、第220 條第1
    項、第210 條行使偽造準私文書罪、同法第339 條第1 項之
    詐欺取財罪；其偽造署押係偽造準私文書之部分行為，不另
    論罪，偽造準私文書而後行使，偽造之低度行為應為行使之
    高度行為所吸收，應依行使論斷；另附表二編號2 、附表三
    編號2 所示之犯行，均係犯刑法第339 條第1 項詐欺取財罪
    。而上揭行使偽造準私文書、詐欺取財罪之犯行，各自時間
    緊接，犯罪構成要件各自相同，顯各係基於概括犯意為之，
    均應依修正前刑法第56條連續犯之規定各論以一罪，並均依
    法加重其刑。另被告所犯行使偽造準私文書與詐欺取財二罪
    ，有方法與結果之牽連關係，應依修正前刑法第55條後段牽
    連犯之規定從較重之行使偽造準私文書罪處斷。(2)另核被告
    於95年7 月1 日後所為如附表一編號7 、8 、附表二編號4
    至編號7 、附表三編號4 至編號6 、附表四編號2 至編號5
    所示之犯行，均係犯刑法第216 條、第220 條第1 項、第21
    0 條行使偽造準私文書罪、第339 條第1 項詐欺取財罪。其
    偽造署押係偽造準私文書之部分行為，不另論罪，偽造準私
    文書而後行使，偽造之低度行為應為行使之高度行為所吸收
    ，應依行使論斷。另被告所犯上開行使偽造準私文書與詐欺
    取財二罪，均係基於一詐取互助會會首或互助會活會會員之
    單一犯意，係於同一時地所為，乃一行為觸犯前開二罪，為
    異種想像競合犯，應依刑法第55條之規定，從較重之行使偽
    造準私文書罪處斷。再被告於附表一所為之各次冒名標會，
    均使該會之各活會會員陷於錯誤交付會款，因而侵害各活會
    會員之法益，係屬一行為觸犯數罪名，為同種想像競合，僅
    論以一罪。另被告於95年7 月1 日後所為如附表四編號1 之
    犯行，係被告以其名義所為之競標，被告既以其名義為之，
    即不會該當行使偽造準私文書罪，故核其此部分所為，係犯
    刑法第339 條第1 項詐欺取財罪。又被告於上開(1)所示之犯
    行，與(2)所示之多次犯行，犯意各別，行為互異，應予分論
    併罰。
(二)、爰審酌被告不知篤守信用，愛惜告訴人等對其之信任，竟為
    圖一己之私，冒用他人之名義標會而詐取上開活會會員之會
    款，致告訴人等所受損失非輕，惟念其犯後能坦承犯行、態
    度良好，並與被害人達成還款之協議，現仍分期清償中，足
    認其有悔過之意，兼酌其素行、犯罪之動機、目的、手段等
    一切情狀，各量處如主文所示之刑。又被告如附表一、附表
    二、附表三及附表四編號1 至編號3 所示犯行之犯罪時間，
    均係在96年4 月24日以前，合於中華民國九十六年罪犯減刑
    條例第2 條第1 項第3 款之規定，且並無該條例所規定不得
    減刑之情形，是併依上開減刑條例規定予以減刑，並與其餘
    不應減刑之部分定應執行刑如主文所示。
(三)、末按犯罪在新法施行前，於新法施行後之緩刑之宣告，應適
    用新法第74條之規定（最高法院95年第8 次刑事庭會議決議
    可資參照）。亦即，就緩刑之宣告，係依裁判時之情狀為其
    考量標準，此部分應逕依裁判時之法律為適用基準，無須比
    較新舊法，縱因而與主刑部分所適用之法律不同，亦無割裂
    適用法律之問題。查被告前未曾因故意犯罪受有期徒刑以上
    刑之宣告，有臺灣高等法院被告前案紀錄表1份 在卷供參，
    其因一時失慮而罹刑典，事後已坦承犯行，並獲告訴人之諒
    解，信其歷此偵、審訴訟程序及刑之宣告教訓，當知所警惕
    ，無再犯之虞，本院因認對於被告所宣告之刑，以暫不執行
    為適當，爰併宣告緩刑4 年，用啟自新，以勵來茲。至被告
    所偽造之標單（含其上署押部分）並未扣案，徵諸常情，該
    等物品並無保存價值，一般人在開標後多將之丟棄，罕有長
    久保存者，既無證據證明偽造之標單（含其上署押部分）尚
    屬存在，堪認顯已滅失，爰不就此再為沒收之諭知，附此敘
    明。
據上論斷，應依刑事訴訟法第273 條之1 第1 項、第299 條第1
項前段，刑法第2 條第1 項前段、第216 條、第210 條、第220
條第1 項、第339 條第1 項、第55條、第74條第1 項第1 款、修
正前刑法第56條、第55條、第51條第5 款，刑法施行法第1 條之
1第1項、第2 項前段，中華民國九十六年罪犯減刑條例第2 條第
1 項第3 款、第7 條、第11條，判決如主文。
本案經檢察官李超偉到庭執行職務。
中    華    民    國    99    年    3     月    8     日
                    刑事第二庭  法  官  陳正偉
上列正本證明與原本無異。
如不服本判決，應於送達後10日內敘明上訴理由，向本院提出上
訴狀，上訴於本院第二審合議庭 (應附繕本) 。其未敘述上訴理
由者，應於上訴期間屆滿後20日內向本院補提理由書「切勿逕送
上級法院」。
                                書記官  江文彬
中    華    民    國    99    年    3     月    8     日
附錄本案論罪科刑法條全文：
中華民國刑法第210條
偽造、變造私文書，足以生損害於公眾或他人者，處5年以下有
期徒刑。
中華民國刑法第216條
行使第210條至第215條之文書者，依偽造、變造文書或登載不實
事項或使登載不實事項之規定處斷。
中華民國刑法第220條
在紙上或物品上之文字、符號、圖畫、照像，依習慣或特約，足
以為表示其用意之證明者，關於本章及本章以外各罪，以文書論
。
錄音、錄影或電磁紀錄，藉機器或電腦之處理所顯示之聲音、影
像或符號，足以為表示其用意之證明者，亦同。
中華民國刑法第339條
意圖為自己或第三人不法之所有，以詐術使人將本人或第三人之
物交付者，處5年以下有期徒刑、拘役或科或併科1千元以下罰金
。
以前項方法得財產上不法之利益或使第三人得之者，亦同。
前二項之未遂犯罰之。
附表一：
┌──┬──────┬─────┬─────┬────────────┬─────────────┐
│編號│ 冒標日期   │被冒標人  │標息（元）│詐得會款金額（元）      │   罪名及宣告刑           │
├──┼──────┼─────┼─────┼────────────┼─────────────┤
│  1 │93年11月20日│  己○○  │  4,000   │16,000（64－8 －1 ）  │附表一編號1 至編號6 、附表│
│    │            │          │          │= 880,000               │二編號1 至編號3 、附表三編│
│    │            │          │          │（第8 次開標，連同會首取│號1 至編號3 所示之犯行，如│
│    │            │          │          │  得標金之首會合併計算為│四、論罪科刑：(1)之說明，僅│
│    │            │          │          │  第9 會，前有 8死會，被│論以一行使偽造準私文書罪。│
│    │            │          │          │  告除任會首外，另以本人│                          │
│    │            │          │          │  名義參加1會）         │戊○○連續行使偽造私文書，│
├──┼──────┼─────┼─────┼────────────┤足以生損害於公眾及他人，處│
│  2 │94年2月20日 │  廖玹銘  │  5,000   │15,000（64－11－1 ＋1 │有期徒刑壹年月貳月，減為有│
│    │            │          │          │）=795,000              │期徒刑柒月。              │
│    │            │          │          │（第11次開標，連同會首取│                          │
│    │            │          │          │  得標金之首會合併計算為│                          │
│    │            │          │          │  第12會，編號1被冒名之 │                          │
│    │            │          │          │  人仍為活會）          │                          │
├──┼──────┼─────┼─────┼────────────┤                          │
│  3 │94年11月20日│  廖登貴  │  5,700   │14,300（64－22－1 ＋2 │                          │
│    │            │          │          │）=614,900              │                          │
│    │            │          │          │（第22次開標，連同會首取│                          │
│    │            │          │          │  得標金之首會合併計算為│                          │
│    │            │          │          │  第23會，編號1 、2 被冒│                          │
│    │            │          │          │  名之人仍為活會）      │                          │
├──┼──────┼─────┼─────┼────────────┤                          │
│  4 │94年12月20日│  王  滿  │  5,500   │14,500（64－23－1 ＋3 │                          │
│    │            │          │          │）=623,500              │                          │
│    │            │          │          │（第23次開標，連同會首取│                          │
│    │            │          │          │  得標金之首會合併計算為│                          │
│    │            │          │          │  第24會，編號1至3 被冒 │                          │
│    │            │          │          │  名之人仍為活會）      │                          │
├──┼──────┼─────┼─────┼────────────┤                          │
│  5 │ 95年4月5日 │  莊真珠  │  4,800   │15,200（64－27－1 ＋4 │                          │
│    │            │          │          │）=608,000              │                          │
│    │            │          │          │（第27次開標，連同會首取│                          │
│    │            │          │          │  得標金之首會合併計算為│                          │
│    │            │          │          │  第28會，編號1 至4 被冒│                          │
│    │            │          │          │  名之人仍為活會）      │                          │
├──┼──────┼─────┼─────┼────────────┤                          │
│  6 │95年5月20日 │  黃石柱  │  4,500   │15,500（64－29－1 ＋5 │                          │
│    │            │          │          │）=604,500              │                          │
│    │            │          │          │（第29次開標，連同會首取│                          │
│    │            │          │          │  得標金之首會合併計算為│                          │
│    │            │          │          │  第30會，編號1 至5 被冒│                          │
│    │            │          │          │  名之人仍為活會）      │                          │
├──┼──────┼─────┼─────┼────────────┼─────────────┤
│  7 │95年10月20日│  鐘本同  │  3,900   │16,100（64－35＋6 ）  │戊○○行使偽造私文書，足以│
│    │            │          │          │= 563,500               │生損害於公眾及他人，處有期│
│    │            │          │          │（第35次開標，連同會首取│徒刑陸月，減為有期徒刑月│
│    │            │          │          │  得標金之首會合併計算為│。                        │
│    │            │          │          │  第36會，編號1 至6 被冒│                          │
│    │            │          │          │  名之人仍為活會，被告另│                          │
│    │            │          │          │  以會員身分參加之1 會，│                          │
│    │            │          │          │  於95年7 月20日得標）  │                          │
├──┼──────┼─────┼─────┼────────────┼─────────────┤
│  8 │96年1月20日 │  莊慶三  │  4,600   │15,400（64－38＋7 ）  │戊○○行使偽造私文書，足以│
│    │            │          │          │= 508,200               │生損害於公眾及他人，處有期│
│    │            │          │          │（第38次開標，連同會首取│徒刑陸月，減為有期徒刑月│
│    │            │          │          │  得標金之首會合併計算為│。                        │
│    │            │          │          │  第39會，編號1 至7 被冒│                          │
│    │            │          │          │  名之人仍為活會，被告另│                          │
│    │            │          │          │  以會員身分參加之1 會，│                          │
│    │            │          │          │  於95年7 月20日得標）  │                          │
├──┴──────┴─────┴─────┴────────────┴─────────────┤
│附註：                                                                                          │
│  詐得會款金額之計算方式：（連同會首本會共有64會－死會會員人數－被告以本人之名義參加之1 會）×活│
│  會會員繳納會款。                                                                              │
└────────────────────────────────────────────────┘
附表二：
┌──┬──────┬─────┬─────┬────────────┬─────────────┐
│編號│ 冒標日期   │被冒標人  │標息（元）│詐得會款金額（元）      │    罪名及宣告刑          │
├──┼──────┼─────┼─────┼────────────┼─────────────┤
│ 1  │94年12月20日│  陳正順  │  3,500   │（20,0001 ）+16,500 │附表二編號1 至編號3 之部分│
│    │            │          │          │（49－1 －7 ）= 696,500 │，詳如附表一編號1 至編號6 │
│    │            │          │          │（第1次開標，連同會首取 │。                        │
│    │            │          │          │得標金之首會合併計算，為│                          │
│    │            │          │          │第2 會，前有1 死會。被告│                          │
│    │            │          │          │以本人名義及冒用他人名義│                          │
│    │            │          │          │參加7 會）              │                          │
├──┼──────┼─────┼─────┼────────────┤                          │
│ 2  │95年 5月 5日│  戊○○  │  2,800   │（20,0005 ）＋17,200│                          │
│    │            │          │          │（49－5 －7 ）= 736,400 │                          │
│    │            │          │          │（第7會，前有5死會 ）   │                          │
├──┼──────┼─────┼─────┼────────────┤                          │
│ 3  │95年6月20日 │  陳正順  │  2,200   │（20,0006 ）＋17,800│                          │
│    │            │          │          │（49－6 －7 ）= 760,800 │                          │
│    │            │          │          │（第9會，前有6死會 ）   │                          │
├──┼──────┼─────┼─────┼────────────┼─────────────┤
│ 4  │95年9月5日  │  陳美香  │  2,700   │（20,0008 ）＋17,300│戊○○行使偽造私文書，足以│
│    │            │          │          │（49－8 －7 ）= 748,200 │生損害於公眾及他人，處有期│
│    │            │          │          │（第12會，前有8死會 ）  │徒刑陸月，減為有期徒刑月│
│    │            │          │          │                        │。                        │
├──┼──────┼─────┼─────┼────────────┼─────────────┤
│ 5  │95年12月20日│  陳美瑛  │  3,000   │（20,00011）＋17,000│戊○○行使偽造私文書，足以│
│    │            │          │          │（49－11－7 ）= 747,000 │生損害於公眾及他人，處有期│
│    │            │          │          │ （第16會，前有11死會 ）│徒刑陸月，減為有期徒刑月│
│    │            │          │          │                        │。                        │
├──┼──────┼─────┼─────┼────────────┼─────────────┤
│ 6  │ 96年1月5日 │  陳美圓  │  3,100   │（20,00011）＋16,900│戊○○行使偽造私文書，足以│
│    │            │          │          │（49－11－7 ）= 743,900 │生損害於公眾及他人，處有期│
│    │            │          │          │（第17會，前有11死會 ） │徒刑陸月，減為有期徒刑月│
│    │            │          │          │                        │。                        │
├──┼──────┼─────┼─────┼────────────┼─────────────┤
│ 7  │ 96年3月5日 │  陳宜雪  │  3,300   │（20,00012）＋16,700│戊○○行使偽造私文書，足以│
│    │            │          │          │（49－12－7 ）=741,000  │生損害於公眾及他人，處有期│
│    │            │          │          │（第19會，前有12死會 ） │徒刑陸月，減為有期徒刑月│
│    │            │          │          │                        │。                        │
├──┴──────┴─────┴─────┴────────────┴─────────────┤
│ 附註：                                                                                         │
│  詐得會款金額之計算方式：（死會會員繳納會款×死會會員人數）＋（連同會首本會共49會- 死會會員人數│
│  －被告以本人名義及冒用他人名義共7 會）×活會會員繳納會款。                                    │
└────────────────────────────────────────────────┘
附表三：
┌──┬──────┬─────┬─────┬────────────┬─────────────┐
│編號│ 開標日期   │ 被冒標人 │標息（元）│詐得會款金額（元）      │   罪名及宣告刑           │
├──┼──────┼─────┼─────┼────────────┼─────────────┤
│ 1  │95年1月20日 │  陳正順  │  3,200   │（20,0001 ）＋16,800  │附表三編號1 至編號3 之部分│
│    │            │          │          │（33－1－6 ）=456,800 │，詳如附表一編號1 至編號6 │
│    │            │          │          │                        │。                        │
│    │            │          │          │（第1次開標，連同會首取 │                          │
│    │            │          │          │得標金之首會合併計算，為│                          │
│    │            │          │          │第2 會，前有1 死會。被告│                          │
│    │            │          │          │以本人名義及冒用他人名義│                          │
│    │            │          │          │參加6 會）              │                          │
├──┼──────┼─────┼─────┼────────────┤                          │
│ 2  │95年2月20日 │  戊○○  │  2,600   │（20,0001 ）＋17,400  │                          │
│    │            │          │          │（33－1－6 ）=472,400 │                          │
│    │            │          │          │（第3會，前有1死會 ）   │                          │
├──┼──────┼─────┼─────┼────────────┤                          │
│ 3  │95年4月20日 │  陳美瑛  │  2,000   │（20,0002 ）＋18,000  │                          │
│    │            │          │          │（33－2－6 ）=490,000 │                          │
│    │            │          │          │（第5會，前有2死會 ）   │                          │
├──┼──────┼─────┼─────┼────────────┼─────────────┤
│ 4  │95年7月20日 │  陳美香  │  1,800   │（20,0004 ）＋18,200  │戊○○行使偽造私文書，足以│
│    │            │          │          │（33－4 －6 ）=498,600│生損害於公眾及他人，處有期│
│    │            │          │          │（第8會，前有4死會 ）   │徒刑肆月，減為有期徒刑貳月│
│    │            │          │          │                        │。                        │
├──┼──────┼─────┼─────┼────────────┼─────────────┤
│ 5  │95年9月20日 │  陳美圓  │  2,100   │（20,0005 ）＋17,900  │戊○○行使偽造私文書，足以│
│    │            │          │          │（33－5 －6 ）=493,800│生損害於公眾及他人，處有期│
│    │            │          │          │（第10會，前有5死會 ）  │徒刑肆月，減為有期徒刑貳月│
│    │            │          │          │                        │。                        │
├──┼──────┼─────┼─────┼────────────┼─────────────┤
│ 6  │95年10月20日│  莊淑珍  │  2,200   │（20,0005 ）＋17,800│戊○○行使偽造私文書，足以│
│    │            │          │          │（33－5 －6 ）=491,600  │生損害於公眾及他人，處有期│
│    │            │          │          │（第11會，前有5死會 ）  │徒刑肆月，減為有期徒刑貳月│
│    │            │          │          │                        │。                        │
├──┴──────┴─────┴─────┴────────────┴─────────────┤
│附註：                                                                                          │
│  詐得會款金額之計算方式：（死會會員繳納會款×死會會員人數）＋（連同會首本會共33會- 死會會員人員│
│  人數－被告以本人名義及冒用他人名義共6 會）×活會會員繳納會款。                                │
└────────────────────────────────────────────────┘
附表四：
┌──┬──────┬─────┬─────┬────────────┬─────────────┐
│編號│ 冒名日期   │被冒標人  │標息（元）│詐得會款金額（元）      │   罪名及宣告刑           │
├──┼──────┼─────┼─────┼────────────┼─────────────┤
│ 1  │ 95年11月5日│  戊○○  │  4,200   │（20,000元6 ）＋15,800│戊○○意圖為自己不法之所有│
│    │            │          │          │（36－6 －5 ）=515,000│，以詐術使人將本人之物交付│
│    │            │          │          │                        │，處有期徒刑肆月，減為有期│
│    │            │          │          │（第6次開標，連同會首取 │徒刑貳月。                │
│    │            │          │          │得標金之首會合併計算，為│                          │
│    │            │          │          │第7 會，前有6 死會。被告│                          │
│    │            │          │          │以本人名義及冒用他人名義│                          │
│    │            │          │          │參加5 會）              │                          │
├──┼──────┼─────┼─────┼────────────┼─────────────┤
│ 2  │ 96年2月5日 │  陳美香  │  5,200   │（20,0008 ）＋14,800  │戊○○行使偽造私文書，足以│
│    │            │          │          │（36－8 －5 ）=500,400│生損害於公眾及他人，處有期│
│    │            │          │          │（第10會，前有8死會 ）  │徒刑肆月，減為有期徒刑貳月│
│    │            │          │          │                        │。                        │
├──┼──────┼─────┼─────┼────────────┼─────────────┤
│ 3  │ 96年3月5日 │  陳美圓  │  5,000   │（20,0008 ）＋15,000  │戊○○行使偽造私文書，足以│
│    │            │          │          │（36－8 －5 ）=505,000│生損害於公眾及他人，處有期│
│    │            │          │          │（第11會，前有8死會 ）  │徒刑肆月，減為有期徒刑貳月│
│    │            │          │          │                        │。                        │
├──┼──────┼─────┼─────┼────────────┼─────────────┤
│ 4  │ 96年5月7日 │  陳正順  │  4,800   │（20,000元9）＋15,200 │戊○○行使偽造私文書，足以│
│    │            │          │          │（36－9 －5 ）=514,400│生損害於公眾及他人，處有期│
│    │            │          │          │（第13會，前有9死會 ）  │徒刑肆月。                │
├──┼──────┼─────┼─────┼────────────┼─────────────┤
│ 5  │ 96年6月5日 │  陳美瑛  │  5,000   │（20,0009 ）＋15,000  │戊○○行使偽造私文書，足以│
│    │            │          │          │（36－9 －5 ）=510,000│生損害於公眾及他人，處有期│
│    │            │          │          │（第14會，前有9死會 ）  │徒刑肆月。                │
├──┴──────┴─────┴─────┴────────────┴─────────────┤
│附註：                                                                                          │
│  詐得會款金額之計算方式：（死會會員繳納會款×死會會員人數）＋（連同會首本會共36會- 死會會員人員│
│  人數－被告以本人名義及冒用他人名義共5 會）×活會會員繳納會款。                                │
└────────────────────────────────────────────────┘

司法院資訊處製作；財團法人民間司法改革基金會備份。
